# 请问A公司购买B企业部分资产，假如资产价值 10 万，但是支付 30 万同时要求B企业放弃对该

提问人：liyang9965 时间：2011-11-16 15:51:06
请问A公司购买B企业部分资产，假如资产价值 10 万，但是支付 30 万同时要求B企业放弃对该部分资产的经营权，即以后B企业无权经营该资产，请问A公司购买B企业资产 20 万元应该如何做账，算不算无形资产？

回答人：chenyiwei
既然所有权已经买过来了，为何还另外要花钱再去买经营权？是否实际上是给予B企业以后不再经营同类业务的“不竞争补偿”？ 如果是，可以作为无形资产（不竞争协议）。有明确约定的年限的，在该年限内摊销；没有明确年限的，可能可以作为使用寿命不确定的无形资产。务必注意期末关注有无减值迹象和谨慎进行减值测试。

回答人：chenyiwei
回复 haocshf 的帖子
《企业会计准则第 6 号——无形资产》：
第三条 无形资产，是指企业拥有或者控制的没有实物形态的可辨认非货币性资产。 资产满足下列条件之一的，符合无形资产定义中的可辨认性标准： （一）能够从企业中分离或者划分出来，并能单独或者与相关合同、资产或负债一起，用于出售、转移、授予许可、租赁或者交换。 （二）源自合同性权利或其他法定权利，无论这些权利是否可以从企业或其他权利和义务中转移或者分离。
第四条 无形资产同时满足下列条件的，才能予以确认： （一）与该无形资产有关的经济利益很可能流入企业； （二）该无形资产的成本能够可靠地计量。
由于“不竞争协议”源自合同性权利，所以符合上述“可辨认性”标准；并且其成本可以可靠计量。如果有客观证据支持可以增加本企业的未来经济利益流入的，则符合无形资产的定义和确认条件。